臺灣桃園地方法院刑事判決　　　　　　　95年度易字第1561號
公　訴　人　臺灣桃園地方法院檢察署檢察官
被　　　告　黃○○
上列被告因竊盜案件，經檢察官提起公訴（95年度偵字第14222
號），本院判決如下：
    主  文
黃○○共同連續竊盜，處有期徒刑貳年肆月。
    事  實
一、黃○○與廖欽雨（應另由檢察官偵查）共同基於意圖為自己
    不法所有之概括犯意聯絡，自民國95年3 月間某日起至95年
    6 月間某日止，推由廖欽雨於附表所示時、地，下手竊取如
    附表所示辛○○等人之機車得手後，廖欽雨以電話與黃○○
    聯絡，並將所竊得之機車停放在平鎮市○○路與平東路口之
    超商門前，黃○○再前往該處將機車騎回其位在桃園縣龍潭
    鄉○○路336 巷182 弄17衖8 號之租屋處，黃○○先在該處
    將上開所竊得之機車拆解，將引擎號碼磨除，再依照各該機
    車之廠牌、顏色、型式，換裝廖欽雨所交付而以不詳方式取
    得之合法引擎號殼，待組裝完成後，黃○○再將機車騎至臺
    北縣中和市○○路某便利商店前交付予廖欽雨轉售圖利，黃
    ○○則按每部機車分得新臺幣（下同）2 千元至2 千5 百元
    之利益，嗣於95年7 月1 日晚間6 時5 分許，為警循線在桃
    園縣龍潭鄉○○路336 巷182 弄17衖8 號查獲黃○○與不知
    情之友人陳素芬（已由檢察官為不起訴處分），並扣得黃○○拆解、組裝機車所用而非用以竊取機車之十字起子3 支、
    一字起子2 支、鐵鉗子2 支、斜口鉗1 支、開口扳手3 支、
    梅花扳手1 支、套頭3 只、活動扳手2 支、拆解引擎特殊工
    具1 支等工具及起出遭破壞之車電鎖10個、附表所示之贓物
    ，始悉上情。
二、案經被害人Ｄ○○、丑○○、亥○○、黃政達、甲○○、巳
    ○○、酉○○、辛○○、未○○、宇○○、玄○○、丁○○
    、Ｃ○○、庚○○等人訴由桃園縣政府警察局龍潭分局報請
    臺灣桃園地方法院檢察署檢察官偵查起訴。
    理  由
一、(一)證人陳素芬、天○○、丙○○、Ｂ○○、乙○○、卯○○
    、Ｄ○○、地○○、戊○○、丑○○、癸○○、亥○○、午
    ○○、戌○○、黃政達、宙○○、申○○、甲○○、壬○○
    、子○○、巳○○、酉○○、己○○、李紅娟、莊瑞庭、辛○○、未○○、宇○○、玄○○、丁○○、Ｃ○○、庚○○
    、Ｅ○○、辰○○於警詢中所為之證述，雖屬審判外之陳述
    ，惟按當事人、代理人或辯護人於法院調查證據時，知有第
    159 條第1 項不得為證據之情形，而未於言詞辯論終結前聲
    明異議者，視為有前項之同意，刑事訴訟法第159 條之5 第
    2 項定有明文。是上開證人於警詢中所為之證詞未經公訴人
    及被告於本院言詞辯論終結前聲明異議，並經本院審酌上開
    證詞認為適當，自均得採為證據，核先敘明。
二、訊據被告黃○○於本院審理中對於上開犯罪事實均坦承不諱
    ，並經附表所示之被害人天○○、丙○○、Ｂ○○、乙○○
    、卯○○、Ｄ○○、地○○、戊○○、丑○○、癸○○、亥
    ○○、午○○、戌○○、黃政達、宙○○、申○○、甲○○
    、壬○○、子○○、巳○○、酉○○、己○○、辛○○、未
    ○○、宇○○、玄○○、丁○○、Ｃ○○、庚○○、Ｅ○○
    、辰○○等人於警詢中證述綦詳，復有車輛竊盜、車牌失竊
    資料個別查詢報表（被害人丙○○、賴進成、羅麗莉、卯○○、Ｄ○○、地○○、戊○○、丑○○、癸○○、寅○○、
    陳怡孜、亥○○、午○○、戌○○、黃政達、宙○○、申○○、甲○○、壬○○、子○○、巳○○、酉○○、陳美麗、
    辛○○、未○○、宇○○、玄○○、丁○○、Ｃ○○、庚○○、洪秀琴、辰○○）、贓物認領保管單（附表備註欄所示
    ）、桃園縣政府警察局車輛協尋、尋獲證明單（被害人天○○、丙○○、賴進成、羅麗莉、卯○○、Ｄ○○、地○○、
    戊○○、丑○○、癸○○、寅○○、陳怡孜、亥○○、午○○、戌○○、黃政達、宙○○、申○○、甲○○、壬○○、
    子○○、巳○○、酉○○、陳美麗、辛○○、未○○、宇○○、玄○○、丁○○、Ｃ○○、庚○○、洪秀琴、辰○○）
    、查獲現場照片12張附卷及附表所示引擎零件、機車等物扣
    案可佐，本件被告竊盜犯行事證明確，應依法論科。
三、(一)按行為後法律有變更者，適用行為時之法律，但行為後之
    法律有利於行為人者，適用最有利於行為人之法律，95年7
    月1 日修正施行後之刑法第2 條第1 項定有明文。刑法修正
    之比較新舊法，應就罪刑有關之共犯、未遂犯、想像競合犯
    、牽連犯、連續犯、結合犯，以及累犯加重、自首減輕暨其
    他法定加減原因（如身分加減）與加減例等一切情形，綜其
    全部罪刑之結果而為比較，最高法院95年5 月23日95年度第
    8 次刑庭會議決議可資參照。被告黃○○行為後，關於刑法
    第320 第1 項之罪，其法定罰金刑最低度部分，由修正前刑
    法第33條第5 款規定為銀元1 元以上，依罰金罰鍰提高標準
    條例第1 條前段提高為2 倍（提高後折算為新臺幣6 元），
    修正後刑法第33條第5 款則修正為新臺幣1000元以上，以百
    元計算之，屬科刑規範事項之變更；被告所犯竊盜行為後，
    刑法第56條關於連續犯之規定業於94年1 月7 日修正時廢除
    ，於95年7 月1 日施行，是本件關於被告連續竊盜之行為，
    依修正前刑法第56條之規定，被告應構成竊盜罪之連續犯，
    並得加重其刑，修正後之刑法既將連續犯之規定廢除，被告
    之上開行為並無接續犯或包括一罪之情形，其先後多次犯行
    ，各獨立成罪，應分論併罰，自屬修正後刑法第2 條之法律
    變更；經綜合與本件論罪科刑有關之一切情形加以比較結果
    ，修正後之新法對被告並無較為有利，應以被告行為時即修
    正前之刑法為適用依據。(二)被告行為後，刑法施行法於95年
    6 月14日增訂第1 條之1 規定「中華民國九十四年一月七日
    刑法修正施行後，刑法分則編所定罰金之貨幣單位為新臺幣
    。九十四年一月七日刑法修正時，刑法分則編未修正之條文
    定有罰金者，自九十四年一月七日刑法修正施行後，就其所
    定數額提高為三十倍。但七十二年六月二十六日至九十四年
    一月七日新增或修正之條文，就其所定數額提高為三倍。」
    ，於95年7 月1 日生效施行，刑法第320 條第1 項前段之罪
    定有罰金刑，但未於94年1 月7 日修正，自應於95年7 月1
    日刑法修正施行後，就其所定數額提高30倍，與被告行為時
    之罰金罰鍰提高標準條例第1 條前段、現行法規所定貨幣單
    位折算新臺幣標準第2 條之折算結果相較，罰金刑貨幣單位
    雖有「銀元」、「新臺幣」之更異，惟適用結果之罰金額度
    則無二致，並無利或不利之變更，自不生新舊法之比較問題
    ，應逕行適用刑法施行法第1 條之1 規定（臺灣高等法院暨
    所屬法院95年法律座談會刑事類提案第16號內容可資參照）
    ；被告行為後，刑法第28條共犯之規定亦有所修正，94年2
    月2 日修正公布、95年7 月1 日施行前之規定為：「二人以
    上共同實施犯罪之行為者，皆為正犯。」，修正施行後之規
    定則為：「二人以上共同實行犯罪之行為者，皆為正犯。」
    ，揆諸本條之修正理由係為釐清陰謀共同正犯、預備共同正
    犯、共謀共同正犯是否合乎本條規定之正犯要件而為之修正
    ，屬實務法律見解之明文化，非屬法律變更，核先敘明。
四、核被告黃○○所為，係犯刑法第320 條第1 項之竊盜罪。被
    告與廖欽雨就上開附表所示竊盜犯行，有犯意聯絡及行為分
    擔，應論以共同正犯。被告先後多次竊盜犯行，時間緊接，
    方法相同，觸犯構成要件相同之罪，顯係基於概括犯意為之
    ，為修正施行前刑法之連續犯，應依修正施行前刑法第56條
    規定，以一罪論，並加重其刑。爰審酌被告僅因小利，即與
    廖欽雨共同行竊之犯罪動機、目的，事後又將所得機車拆解
    後換裝合法零件、車牌，增加追查贓物困難，渠等行為對社
    會治安危害甚鉅、且被告平日素行不良，有臺灣高等法院被
    告前案紀錄表可參，本應處以重刑，惟念及被告犯後已坦承
    犯行，暨其智識程度、生活狀況等一切情狀，認公訴人求處
    被告有期徒刑2 年4 月之刑，尚稱妥適，爰諭知如主文所示
    之刑示懲。又公訴人於本院審理中已撤回對諭知被告強制工
    作之聲請（本院96年1 月26日審判筆錄第7 頁），念及被告
    係因經濟窘迫始同意與廖欽雨為本件犯行，且被告雖有竊盜
    前案紀錄，然已係82年、86年間所為之行為，距離本件犯行
    時間相距甚遠，難認被告確有犯罪習慣，又被告犯後已坦承
    犯罪深具悔悟，爰不併予諭知於刑之執行前，令入勞動場所
    強制工作，附此敘明。至於扣案十字起子3 支、一字起子2
    支、鐵鉗子2 支、斜口鉗1 支、開口扳手3 支、梅花扳手1
    支、套頭3 只、活動扳手2 支、拆解引擎特殊工具1 支等物
    ，被告雖坦承係共同正犯廖欽雨所購交付其使用之工具，惟
    僅係被告用以拆解、組裝竊得車輛所用之物，並非用以竊盜
    所用之物，難認與竊盜犯行相關，爰不依刑法第38條第1 項
    第2 款規定諭知沒收。
據上論斷，應依刑事訴訴法第299 條第1 項前段，修正施行後刑
法2 條第1 項、第28條、修正施行前刑法第56條、刑法第320 條
第1 項，刑法施行法第1 條之1 第1 項、第2 項前段。
本案經檢察官徐文豪到庭執行職務。
中　　華　　民　　國　　96　　年　　2 　　月　　9 　　日
                  臺灣桃園地方法院刑事第四庭
                      審判長法  官    黃斯偉
                            法  官    張淑華
                            法  官    蘇昭蓉
以上正本證明與原本無異。
如不服本判決，應於送達後10日內，向本院提出上訴狀。
                            書記官    韓若玉
中　　華　　民　　國　　96　　年　　2 　　月　　9 　　日
附錄法條：刑法第320條
中華民國刑法第320條
（普通竊盜罪、竊佔罪）
意圖為自己或第三人不法之所有，而竊取他人之動產者，為竊盜
罪，處 5 年以下有期徒刑、拘役或 5 百元以下罰金。
意圖為自己或第三人不法之利益，而竊佔他人之不動產者，依前
項之規定處斷。
前二項之未遂犯罰之。
附表：
┌──┬───────┬──────────┬────────┬─────────┐
│編號│犯罪時間、地點│被害人、遭竊機車車號│    起獲贓物    │       備註       │
├──┼───────┼──────────┼────────┼─────────┤
│ (一) │95.04.04日晚│辛○○            │引擎編號5FP—420│筆錄：偵卷P289  │
│    │  上9 時15分許│重型機車          │451 之引擎殼零件│扣押物品目錄表：│
│    │平鎮市○○路│車號：TE3—175    │、雨衣上衣一件  │  偵卷P253（編號：│
│    │  2 段13號前  │                    │                │  87）            │
│    │              │                    │                │贓物保管單：偵卷│
│    │              │                    │                │  P293            │
├──┼───────┼──────────┼────────┼─────────┤
│ (二) │95.05.11日晚│天○○            │引擎編號KN282766│筆錄：偵卷P39   │
│    │  上8 時許    │重型機車          │之引擎殼零件    │扣押物品目錄表：│
│    │中壢市新中北│車號：M3F—108    │                │  偵卷P253（編號：│
│    │  路中原大學停│                    │                │  88）            │
│    │  車場內      │                    │                │贓物保管單：偵卷│
│    │              │                    │                │  P42             │
├──┼───────┼──────────┼────────┼─────────┤
│ (三) │95.06.01日晚│丙○○            │引擎編號SA25GC—│筆錄：偵卷P46   │
│    │  上9 時許    │重型機車          │605393之引擎殼零│扣押物品目錄表：│
│    │龍潭鄉○○路│車號：F3D—062    │件              │  偵卷P253（編號：│
│    │  北二高橋下  │                    │                │  86）            │
│    │              │                    │                │贓物保管單：偵卷│
│    │              │                    │                │  P49             │
├──┼───────┼──────────┼────────┼─────────┤
│ (四) │95.06.05日晚│使用人Ｂ○○（所有│引擎編號4TE—447│筆錄：偵卷P55   │
│    │  上9 時許    │  人賴進成）        │635 之引擎殼零件│扣押物品目錄表：│
│    │龍潭鄉○○路│重型機車          │                │  偵卷P253（編號：│
│    │  336 巷      │車號：F3D—587    │                │  85）            │
│    │              │                    │                │贓物保管單：偵卷│
│    │              │                    │                │  P57             │
├──┼───────┼──────────┼────────┼─────────┤
│ (五) │95.06.06日下│未○○            │引擎編號4TE—468│筆錄：偵卷P297  │
│    │  午2 時30分許│重型機車          │026 之引擎殼零件│扣押物品目錄表：│
│    │中壢市○○路│車號：N6B—181    │                │  偵卷P253（編號：│
│    │  389 號前    │                    │                │  84）            │
│    │              │                    │                │贓物保管單：偵卷│
│    │              │                    │                │  P300            │
├──┼───────┼──────────┼────────┼─────────┤
│ (六) │95.06.06日上│宇○○            │引擎編號SA25GL—│筆錄：偵卷P306  │
│    │  午10許      │重型機車          │107469之引擎殼零│扣押物品目錄表：│
│    │龍潭鄉○○路│車號：M3Y—697    │件              │  偵卷P253（編號：│
│    │  敏盛醫院對面│                    │                │  89）            │
│    │              │                    │                │贓物保管單：偵卷│
│    │              │                    │                │  P310            │
├──┼───────┼──────────┼────────┼─────────┤
│ (七) │95.06.12日下│玄○○            │引擎編號DH2530│筆錄：偵卷P314  │
│    │  午3 時30分許│重型機車          │  0525之引擎殼零│扣押物品目錄表：│
│    │中壢市○○路│車號：F7C—797    │  件            │  偵卷P248、252（ │
│    │  1 段450 號前│                    │F7C—797號車牌│  編號：14、72）  │
│    │              │                    │  一面          │贓物保管單：偵卷│
│    │              │                    │                │  P317            │
├──┼───────┼──────────┼────────┼─────────┤
│ (八) │95.06.12日下│卯○○            │引擎編號SD25LG│筆錄：偵卷P72   │
│    │  午5 時許（偵│重型機車          │  —119981之引擎│扣押物品目錄表：│
│    │  卷P76）     │車號：F3V—206    │  殼零件        │  偵卷P249、252（ │
│    │中壢市○○路│                    │F3V—206號車牌│  編號：23、70）  │
│    │  53號前      │                    │  一面          │贓物保管單：偵卷│
│    │              │                    │                │  P74             │
├──┼───────┼──────────┼────────┼─────────┤
│ (九) │95.06.12日晚│使用人乙○○（所有│引擎編號SA25GC│筆錄：偵卷P62   │
│    │  上11時許    │  人羅麗莉）        │  —604746之引擎│扣押物品目錄表：│
│    │中壢市○○路│重型機車          │  殼零件        │  偵卷P248、252（ │
│    │  200 號前    │車號：CTD—329    │CTD—329號車牌│  編號：12、76）  │
│    │              │                    │  一面          │贓物保管單：偵卷│
│    │              │                    │                │  P65             │
├──┼───────┼──────────┼────────┼─────────┤
│ (十) │95.06.13日晚│Ｄ○○            │引擎編號5FJ—1│筆錄：偵卷P79   │
│    │  上9 時30分許│重型機車          │  01996 之引擎殼│扣押物品目錄表：│
│    │中壢市○○路│車號：BWY—720    │  零件          │  偵卷P249、252（ │
│    │  與新生路口  │                    │BWY—720號車牌│  編號：19、66）  │
│    │              │                    │  一面          │贓物保管單：偵卷│
│    │              │                    │                │  P83             │
├──┼───────┼──────────┼────────┼─────────┤
│ (十一) │95.06.13日晚│地○○            │引擎編號SD25LL│筆錄：偵卷P89   │
│    │  上8 時許    │重型機車          │  —102868之引擎│扣押物品目錄表：│
│    │中壢市○○路│車號：L7K—539    │  殼零件        │  偵卷P248、252（ │
│    │  2 段501 號前│                    │L7K—539號車牌│  編號：1、77）   │
│    │              │                    │  一面          │贓物保管單：偵卷│
│    │              │                    │                │  P92             │
├──┼───────┼──────────┼────────┼─────────┤
│ (十二) │95.06.14日上│戊○○            │引擎編號5FH—3│筆錄：偵卷P97   │
│    │  午10時許    │重型機車          │  03240 之引擎殼│扣押物品目錄表：│
│    │中壢市○○路│車號：RD6—486    │  零件          │  偵卷P249、253（ │
│    │  136 號前    │                    │RD6—486號車牌│  編號：29、81）  │
│    │              │                    │  一面          │贓物保管單：偵卷│
│    │              │                    │                │  P100            │
├──┼───────┼──────────┼────────┼─────────┤
│ (十三) │95.06.17日晚│丁○○            │引擎編號RB1069│筆錄：偵卷P322  │
│    │  上11時許    │重型機車          │  32之引擎殼零件│扣押物品目錄表：│
│    │中壢市中山東│車號：M3F—175    │M3F—175號車牌│  偵卷P248、252（ │
│    │  路2段510號前│                    │  一面          │  編號：4、13）   │
│    │              │                    │安全帽一頂    │贓物保管單：偵卷│
│    │              │                    │                │  P325            │
├──┼───────┼──────────┼────────┼─────────┤
│ (十四) │95.06.17日晚│丑○○            │引擎編號SA25GC│筆錄：偵卷P105  │
│    │  上10時05分許│重型機車          │  —606053之引擎│扣押物品目錄表：│
│    │平鎮市新富五│車號：K3Z—566    │  殼零件        │  偵卷P248、252（ │
│    │  街83號前    │                    │K3Z—566號車牌│  編號：13、14）  │
│    │              │                    │  一面          │贓物保管單：偵卷│
│    │              │                    │                │  P108            │
├──┼───────┼──────────┼────────┼─────────┤
│ (十五) │95.06.18日晚│癸○○            │引擎編號SG20JA│筆錄：偵卷P113  │
│    │  上6 時15分許│重型機車          │  —310816之引擎│扣押物品目錄表：│
│    │中壢市○○路│車號：L3S—305    │  殼零件        │  偵卷P249、252（ │
│    │  13號前      │                    │L3S—305號車牌│  編號：20、67）  │
│    │              │                    │  一面          │贓物保管單：偵卷│
│    │              │                    │                │  P116            │
├──┼───────┼──────────┼────────┼─────────┤
│ (十六) │95.06.18日晚│寅○○            │引擎編號 E379E│筆錄：偵卷P120  │
│    │  上9 時許    │重型機車          │  —117925之引擎│扣押物品目錄表：│
│    │平鎮市○○路│車號：L7L—277    │  殼零件        │  偵卷P248、252（ │
│    │  2 段32號前  │                    │L7L—277號車牌│  編號：5、73）   │
│    │              │                    │  一面          │贓物保管單：偵卷│
│    │              │                    │                │  P122            │
├──┼───────┼──────────┼────────┼─────────┤
│ (十七) │95.06.21日晚│使用人Ａ○○（所有│引擎編號5FP—4│筆錄：偵卷P127  │
│    │  上10時許    │  人陳怡孜）        │  04472 之引擎殼│扣押物品目錄表：│
│    │平鎮市○○路│重型機車          │  零件          │  偵卷P249、252（ │
│    │  與義興街口  │車號：SM5—286    │SM5—286號車牌│  編號：17、79）  │
│    │              │                    │  一面          │贓物保管單：偵卷│
│    │              │                    │                │  P130            │
├──┼───────┼──────────┼────────┼─────────┤
│ (十八) │95.06.29日晚│亥○○            │F3U —536 號機車│筆錄：偵卷P135  │
│    │  上11時10分許│重型機車          │1 臺（遭改裝為KE│扣押物品目錄表：│
│    │平鎮市○○路│車號：F3U—536    │S －846 號機車）│  偵卷P249、252（ │
│    │  2 段B＆Q大賣│                    │                │  編號：24、78）  │
│    │  場前        │                    │                │贓物保管單：偵卷│
│    │              │                    │                │  P138            │
│    │              │                    │                │                  │
├──┼───────┼──────────┼────────┼─────────┤
│ (十九) │95.06.21日晚│午○○            │引擎編號ER2470│筆錄：偵卷P143  │
│    │  上7 時10分許│重型機車          │  99之引擎殼零件│扣押物品目錄表：│
│    │中壢市文化二│車號：SP7—506    │SP7—506號車牌│  偵卷P249、253（ │
│    │  路家樂福賣場│                    │  一面          │  編號：28、80）  │
│    │  旁          │                    │                │贓物保管單：偵卷│
│    │              │                    │                │  P145            │
├──┼───────┼──────────┼────────┼─────────┤
│ (二十) │95.06.21日晚│黃政達            │引擎編號SD25LF│筆錄：偵卷P157  │
│    │  上9 時10分許│重型機車          │  —104492之引擎│扣押物品目錄表：│
│    │中壢市○○路│車號：CYZ—281    │  殼零件        │  偵卷P248、252（ │
│    │  36號前      │                    │CYZ—281號車牌│  編號：6、71）   │
│    │              │                    │  一面          │贓物保管單：偵卷│
│    │              │                    │                │  P160            │
├──┼───────┼──────────┼────────┼─────────┤
│  │95.06.21日晚│庚○○            │引擎編號SA25GC│筆錄：偵卷P339  │
│    │  上6 時許    │重型機車          │  —605761之引擎│扣押物品目錄表：│
│    │中壢市九和一│車號：L6W—860    │  殼零件        │  偵卷P248、253（ │
│    │  路8 號前    │                    │L6W—860號車牌│  編號：15、90）  │
│    │              │                    │  一面          │贓物保管單：偵卷│
│    │              │                    │                │  P344            │
├──┼───────┼──────────┼────────┼─────────┤
│  │95.06.22日晚│Ｃ○○            │引擎編號 E379E│筆錄：偵卷P331  │
│    │  上7 時許    │重型機車          │  —106922之引擎│扣押物品目錄表：│
│    │中壢市成章四│車號：F2U—089    │  殼零件        │  偵卷P249、252（ │
│    │  街103 號前  │                    │F2U—089號車牌│  編號：25、65）  │
│    │              │                    │  一面          │贓物保管單：偵卷│
│    │              │                    │                │  P334            │
├──┼───────┼──────────┼────────┼─────────┤
│  │95.06.22日晚│使用人Ｅ○○（所有│引擎編號 E379E│筆錄：偵卷P347  │
│    │  上7 時許    │  人洪秀琴）        │  —111855之引擎│扣押物品目錄表：│
│    │龍潭鄉○○路│重型機車          │  殼零件        │  偵卷P249、252（ │
│    │  2 號前      │車號：CTS—725    │CTS—725號車牌│  編號：21、68）  │
│    │              │                    │  一面          │贓物保管單：偵卷│
│    │              │                    │                │  P350            │
├──┼───────┼──────────┼────────┼─────────┤
│  │95.06.23凌晨│戌○○            │引擎編號KB200101│筆錄：偵卷P150  │
│    │  2 時許      │重型機車          │之引擎殼零件    │扣押物品目錄表：│
│    │台北縣永和市│車號：BF9—872    │                │  偵卷P253（編號：│
│    │ 秀朗路2 段120│                    │                │  83）            │
│    │ 號前         │                    │                │贓物保管單：偵卷│
│    │              │                    │                │  P152            │
├──┼───────┼──────────┼────────┼─────────┤
│  │95.06.24日晚│宙○○            │引擎編號SA25GC│筆錄：偵卷P166  │
│    │  上6 時許    │重型機車          │  —104165之引擎│扣押物品目錄表：│
│    │平鎮市○○路│車號：F69—811    │  殼零件        │  偵卷P248、252（ │
│    │  239巷27弄口 │                    │F69—811號車牌│  編號：3、64）   │
│    │              │                    │  一面          │贓物保管單：偵卷│
│    │              │                    │                │  P169            │
├──┼───────┼──────────┼────────┼─────────┤
│  │95.06.26日晚│申○○            │引擎編號 4TE—│筆錄：偵卷P174  │
│    │  上6 時許    │重型機車          │  456861之引擎殼│扣押物品目錄表：│
│    │中壢市○○路│車號：L3F—017    │  零件          │  偵卷P249、251（ │
│    │  1 段450 號前│                    │L3F—017號車牌│  編號：18、62）  │
│    │              │                    │  一面          │贓物保管單：偵卷│
│    │              │                    │                │  P176            │
├──┼───────┼──────────┼────────┼─────────┤
│  │95.06.26日晚│甲○○            │F7P —911 號重型│筆錄：偵卷P181  │
│    │  上5 時30分許│重型機車          │機車一部        │扣押物品目錄表：│
│    │中壢市○○路│車號：F7P—911    │                │  偵卷P248、251（ │
│    │  2 段468號前 │                    │                │  編號：7、63）   │
│    │              │                    │                │贓物保管單：偵卷│
│    │              │                    │                │  P184            │
├──┼───────┼──────────┼────────┼─────────┤
│  │95.06.27日晚│壬○○            │車牌M3E—178號重│筆錄：偵卷P189  │
│    │  上7 時許    │重型機車          │型機車一部      │扣押物品目錄表：│
│    │中壢市精忠二│車號：M3E—178    │                │  偵卷P250（編號：│
│    │  街2 號地下室│                    │                │  39）            │
│    │              │                    │                │贓物保管單：偵卷│
│    │              │                    │                │  P191            │
├──┼───────┼──────────┼────────┼─────────┤
│  │95.06.28日下│子○○            │引擎編號SD25LF│筆錄：偵卷P196  │
│    │  午4 時許    │重型機車          │  —201603之引擎│扣押物品目錄表：│
│    │中壢市中美藝│車號：N6D—218    │  殼零件        │  偵卷P248、251（ │
│    │  術館前      │                    │N6D—218號車牌│  編號：9、61）   │
│    │              │                    │  一面          │贓物保管單：偵卷│
│    │              │                    │                │  P199            │
├──┼───────┼──────────┼────────┼─────────┤
│  │95.06.29日晚│巳○○            │M5A —160 號重型│筆錄：偵卷P205  │
│    │  上9 時30分許│重型機車          │機車一部        │扣押物品目錄表：│
│    │平鎮市○○路│車號：M5A—160    │                │  偵卷P249、251（ │
│    │  474 號前    │                    │                │  編號：17、59）  │
│    │              │                    │                │贓物保管單：偵卷│
│    │              │                    │                │  P208            │
├──┼───────┼──────────┼────────┼─────────┤
│  │95.06.29日晚│酉○○            │引擎編號 E379E│筆錄：偵卷P213  │
│    │  上10時30分許│重型機車          │  —116909之引擎│扣押物品目錄表：│
│    │龍潭鄉○○路│車號：K9A—796    │  殼零件        │  偵卷P248、251（ │
│    │  北二高橋下  │                    │K9A—796號車牌│  編號：8、57）   │
│    │              │                    │  一面          │贓物保管單：偵卷│
│    │              │                    │                │  P215            │
├──┼───────┼──────────┼────────┼─────────┤
│  │95.06.29日晚│使用人己○○（所有│車牌L3R—959號重│筆錄：偵卷P221  │
│    │  上9 時許    │  人陳美麗）        │型機車一部（遭改│扣押物品目錄表：│
│    │中壢市○○路│重型機車          │裝為GZL －935 號│  偵卷P248（編號：│
│    │  2 段468 號前│車號：L3R—959    │機車）          │  16）            │
│    │              │                    │                │贓物保管單：偵卷│
│    │              │                    │                │  P223            │
├──┼───────┼──────────┼────────┼─────────┤
│  │95.06.29日晚│辰○○            │L3C —310 號重型│筆錄：偵卷P354  │
│    │  上7 時許    │重型機車          │機車一部（遭改裝│扣押物品目錄表：│
│    │桃園市中山東│車號：L3C—310    │成BAO －258 號機│  偵卷P249、251（ │
│    │  路2段510號前│                    │車）            │  編號：26、60）  │
│    │              │                    │                │贓物保管單：偵卷│
│    │              │                    │                │  P355            │
└──┴───────┴──────────┴────────┴─────────┘
